pt-BR: Características da torradeira: Desligamento automático; Função bagel; Controle de tostagem; Botão cancelar; Compartimento para cabo; Timer regressivo; Função descongelar; Display digital; Alavanca de elevação extra; Suporte de elevação alta; Botões iluminados; Aquecer; Elevar e verificar; Funções de reaquecimento; Bandeja de migalhas removível; Laterais frias ao toque; Guias autocentralizadoras; Seletor de tostagem; Aviso sonoro; Aberturas largas; Outro
hr-HR: Značajke tostera: Automatsko isključivanje; Funkcija za peciva; Kontrola zapečenosti; Gumb za odustajanje; Spremnik za kabel; Odbrojavanje; Funkcija odmrzavanja; Digitalni zaslon; Poluga za dodatno podizanje; Visoko podizanje; Osvijetljene tipke; Održavanje toplim; Podigni i provjeri; Funkcija podgrijavanja; Uklonjiva posuda za mrvice; Zaštitne stijenke hladne na dodir; Samocentrirajuće vodilice; Odabir nijanse; Zvučna obavijest; Široki utori; Ostalo
bg-BG: Характеристики на тостера: Автоматично изключване; Функции за геврек; Контрол на загара; Бутон за отмяна; Съхранение на кабела; Таймер за обратно броене; Функция за размразяване; Цифров дисплей; Лост за допълнително повдигане; Високоповдигаща се решетка; Осветени бутони; Поддържане топло; Проверка; Функция за претопляне; Подвижна тава за трохи; Безопасни стени с хладно докосване; Самоцентриращи се водачи; Избор на загара; Звуково известие; Широки отвори; Друго
lt-LT: Skrudintuvo savybės: Automatinis išsijungimas; Beigelio funkcija; Rudumo kontrolė; Atšaukimo mygtukas; Laido laikymas; Atgalinės atskaitos laikmatis; Atšildymo funkcija; Skaitmeninis ekranas; Papildomo pakėlimo svirtis; Aukšto pakėlimo vežimėlis; Apšviesti mygtukai; Šilumos palaikymas; Pakelk ir pažiūrėk; Pašildymo funkcijos; Nuimamas trupinių padėklas; Saugios, vėsios lietimui sienelės; Savaime centruojantys kreiptuvai; Atspalvio parinkiklis; Garsinis pranešimas; Platūs plyšiai; Kita
nl: Broodroosterfuncties: Automatische uitschakeling; Bagelfunctie; Bruiningsgraad-instelling; Annuleerknop; Snoeropbergruimte; Afteltimer; Ontdooifunctie; Digitaal display; Extra-lift hendel; Hoge lift-functie; Verlichte knoppen; Warm houden; Tussentijds kijken; Opwarmfunctie; Uitneembare kruimellade; Veilige, koel aanvoelende wanden; Zelfcentrerend; Bruiningsregelaar; Geluidsmelding; Brede gleuven; Overig
da: Brødristerfunktioner: Automatisk slukning; Bagel-funktion; Bruningskontrol; Annuller-knap; Opbevaring af ledning; Nedtællingstimer; Afrimningsfunktion; Digitalt display; Ekstra løftehåndtag; Højløftsvogn; Oplyste knapper; Hold varm; Løft og kig; Genopvarmningsfunktion; Aftagelig krummebakke; Sikkerhedsvægge med kølig berøring; Selvcentrerende skinner; Skyggevælger; Lydnotifikation; Brede åbninger; Andet
zh-TW: 烤麵包機功能: 自動關機; 貝果功能; 褐變控制; 取消按鈕; 電線收納; 倒數計時器; 除霜功能; 數位顯示器; 額外提升槓桿; 抬高箱體; 發光按鈕; 保溫; Lift and look; 再加熱功能; 可拆式麵包屑托盤; 安全隔熱牆; 自動置中導軌; 顏色選擇器; 聲音通知; 寬槽; 其他
fr: Caractéristiques du grille-pain: Arrêt automatique; Fonction bagel; Contrôle du brunissage; Bouton d’annulation; Rangement du cordon; Minuterie de compte à rebours; Fonction de décongélation; Affichage numérique; Levier extra-haut; Chariot élévateur haute levée; Boutons lumineux; Maintien au chaud; Soulever et vérifier; Fonction réchauffage; Tiroir ramasse-miettes amovible; Parois froides au toucher; Guides auto-centrants; Sélecteur de niveau de brunissage; Signal sonore; Fentes larges; Autre
hu: Kenyérpirító jellemzői: Automatikus kikapcsolás; Bagel funkció; Barnulásszabályozás; Mégse gomb; Kábeltárolás; Visszaszámláló időzítő; Leolvasztási funkció; Digitális kijelző; Extra emelőkar; Magas kiemelésű kocsi; Megvilágított gombok; Melegen tartás; Felemelés és ellenőrzés; Újramelegítés funkció; Kivehető morzsatálca; Biztonsági, hideg tapintású falak; Önközpontosító vezetők; Árnyalatválasztó; Hangértesítés; Széles rések; Egyéb
zh-CN: 烤面包机功能: 自动关机; 贝果功能; 焦度调节; 取消按钮; 电线收纳; 倒计时器; 解冻功能; 数字显示; 高升降杆; 高抬升托架; 按键背光; 保温; 提起查看; 再加热功能; 可拆卸碎屑托盘; 隔热防烫外壳; 自动对中导槽; 色泽选择; 声音提示; 宽槽口; 其他
sl-SI: Značilnosti opekača kruha: Samodejni izklop; Functions bagela; Nadzor porjavitve; Gumb za preklic; Shranjevanje kabla; Odštevalni časovnik; Funkcija odmrzovanja; Digitalni zaslon; Ročica za dodatno dvigovanje; Visoko dvignjeni voziček; Osvetljeni gumbi; Hraniti na toplem; Dvigni in poglej; Functions pogrevanja; Odstranljiv pladenj za drobtine; Varnostne stene, hladne na dotik; Samocentrirajoča vodila; Izbirnik odtenkov; Zvočno obvestilo; Široke reže; Druga
ru: Характеристики тостера: Автоматическое отключение; Режим для бубликов; Регулировка подрумянивания; Кнопка отмены; Отсек для кабеля; Таймер обратного отсчета; Функция размораживания; Цифровой дисплей; Рычаг дополнительного подъема; Каретка с высоким подъемом; Кнопки с подсветкой; Поддержание температуры; Подъем и просмотр; Функция разогрева; Съемный поддон для крошек; Безопасные стенки с холодной поверхностью; Самоцентрирующиеся направляющие; Селектор оттенков; Звуковое уведомление; Широкие щели; Другое
el: Χαρακτηριστικά φρυγανιέρας: Αυτόματη απενεργοποίηση; Λειτουργία Bagel; Έλεγχος ψησίματος; Ακύρωση κουμπιού; Αποθήκευση καλωδίου; Χρονοδιακόπτης αντίστροφης μέτρησης; Λειτουργία απόψυξης; Ψηφιακή οθόνη; Μοχλός επιπλέον ανύψωσης; Βαγόνι υψηλής ανύψωσης; Φωτισμένο κουπί; Διατήρηση θερμοκρασίας; Σήκωσε και κοίτα; Λειτουργία για ζέσταμα; Αφαιρούμενος δίσκος για ψίχουλα; Τοίχοι ασφαλείας με ψυχρή αφή; Εγωκεντρικός οδηγός; Επιλογέας απόχρωσης; Ηχητική ειδοποίηση; Ευρείες υποδοχές; Άλλο
cs: Vlastnosti topinkovače: Automatické vypnutí; Funkce bagelu; Kontrola hnědnutí; Tlačítko Zrušit; Úložný prostor pro kabel; Minutka/odpočet času; Funkce rozmrazování; Digitální displej; Páčka pro větší zdvih; Funkce vysokého zdvihu; Podsvícená tlačítka; Udržovat teplé; Funkce Lift & Look; Funkce ohřevu; Vyjímatelná miska na drobky; Bezpečnostní stěny s chladným povrchem; Samostředicí vodítka; Volič odstínu opečení; Zvukové upozornění; Široké přihrádky; Jiné
it: Caratteristiche del tostapane: Spegnimento automatico; Funzione bagel; Controllo della doratura; Pulsante Annulla; Avvolgicavo; Timer conto alla rovescia; Funzione di scongelamento; Display digitale; Leva di sollevamento extra; Carrello a sollevamento alto; Pulsanti illuminati; Tenere al caldo; Sollevare e guardare; Funzione di riscaldamento; Vassoio raccogli briciole rimovibile; Pareti di sicurezza fredde al tatto; Guide autocentranti; Selettore di tonalità; Notifica sonora; Ampi slot; Altro
ro-RO: Caracteristici ale prăjitorului de pâine: Oprire automată; Funcție covrigi; Controlul rumenirii; Buton de anulare; Depozitare cablu; Cronometru; Funcție de dezghețare; Afișaj digital; Pârghie ridicare suplimentară; Suport ridicare înaltă; Butoane iluminate; Menținere la cald; Ridicare și verificare; Funcție de reîncălzire; Tavă de firimituri detașabilă; Pereți de siguranță reci la atingere; Ghidaje cu autocentrare; Selector de nuanțe; Notificare sonoră; Fante largi; Altele
sv: Brödrostfunktioner: Automatisk avstängning; Bagelfunktion; Brynningskontroll; Cancelleringsknapp; Sladdförvaring; Nedräkningstimer; Avfrostningsfunktion; Digital display; Extralyftspak; Höglyftande vagn; Upplyst knapp; Värmning; Lyft och titta; Uppvärmningsfunktion; Avtagbar smulbricka; Säkerhetsväggar med sval beröringsfunktion; Självcentrerande guider; Skuggväljare; Ljudavisering; Breda springor; Annat
ko: 토스터 특징: 자동 꺼짐; 베이글 기능; 굽기 조절; 취소 버튼; 코드 보관; 카운트다운 타이머; 제상 기능; 디지털 디스플레이; 추가 리프트 레버; 하이 리프트 방식; 조명 버튼; 보온; 리프트 앤 룩; 재가열 기능; 탈착식 부스러기 받침대; 안전한 쿨터치 벽; 자동 중심 고정 가이드; 굽기 강도 선택기; 소리 알림; 넓은 투입구; 기타
th: คุณสมบัติของเครื่องปิ้งขนมปัง: ระบบปิดอัตโนมัติ; ฟังก์ชันสำหรับเบเกิล; ควบคุมความกรอบ; ปุ่มยกเลิก; ที่เก็บสายไฟ; นาฬิกานับถอยหลัง; ฟังก์ชันละลายน้ำแข็ง; จอแสดงผลดิจิทัล; ปีกยกพิเศษ; ตัวเลื่อนยกสูง; ปุ่มที่มีไฟส่องสว่าง; อุ่น; ยกขึ้นและดู; ฟังก์ชันอุ่นซ้ำ; ถาดรองเศษขนมปังแบบถอดได้; ผนังกันความร้อนเพื่อความปลอดภัย; จัดให้อยู่ตรงกลางโดยอัตโนมัติ; ตัวเลือกระดับความกรอบ; การแจ้งเตือนด้วยเสียง; ช่องกว้าง; อื่นๆ
en: Toaster features: Automatic shut-off; Bagel function; Browning control; Cancel button; Cord storage; Countdown timer; Defrost function; Digital display; Extra-lift lever; High-lift carriage; Illuminated buttons; Keep warm; Lift and look; Reheat function; Removable crumb tray; Safety cool-touch walls; Self-centering guides; Shade selector; Sound notification; Wide slots; Other
tr: Ekmek kızartma makinesi özellikleri: Otomatik kapanma; Simit fonksiyonu; Kızartma ayarı; İptal düğmesi; Kablo saklama; Geri sayım sayacı; Buz çözme fonksiyonu; Dijital ekran; Ekstra kaldırma kolu; Yüksek kaldırma mekanizması; Işıklı düğmeler; Sıcak tutma; Kaldır ve bak; Yeniden ısıtma fonksiyonu; Çıkarılabilir kırıntı tepsisi; Serin dokunuşlu güvenli gövde; Otomatik merkezleme kılavuzları; Kızartma seviyesi ayarı; Sesli bildirim; Geniş yuvalar; Diğer
pl: Funkcje tostera: Automatyczne wyłączanie; Funkcja bajgla; Regulacja stopnia opiekania; Przycisk anulowania; Schowek na przewód; Minutnik odliczający; Funkcja rozmrażania; Wyświetlacz cyfrowy; Dźwignia wysokiego podnoszenia; Wysoki podnośnik; Podświetlane przyciski; Utrzymanie ciepła; Funkcja „lift and look”; Funkcja podgrzewania; Wyjmowana tacka na okruchy; Chłodne w dotyku ścianki; Automatyczne centrowanie pieczywa; Regulator stopnia opiekania; Sygnał dźwiękowy; Szerokie szczeliny; Inne
de: Toasterfunktionen: Automatische Abschaltung; Bagel-Funktion; Bräunungskontrolle; Abbrechen-Knopf; Kabelaufbewahrung; Countdown-Timer; Auftaufunktion; Digitales Display; Extra-Hubhebel; Hubvorrichtung; Beleuchtete Schaltflächen; Warm halten; Liftfunktion; Aufwärmfunktion; Herausnehmbare Krümelschublade; Sicherheits-Kühlwände; Zentrierungsführung; Bräunungsgradauswahl; Tonbenachrichtigung; Breite Schlitze; Sonstiges
sk-SK: Funkcie hriankovača: Automatické vypnutie; Funkcia bagelu; Regulácia opečenia; Tlačidlo zrušenia; Priestor na uloženie kábla; Odpočítavací časovač; Funkcia rozmrazovania; Digitálny displej; Páka na zdvíhanie; Mechanizmus vyššieho zdvihnutia; Podsvietené tlačidlá; Udržiavanie tepla; Kontrola zdvihnutím; Funkcia ohrevu; Odnímateľná tácka na omrvinky; Steny chránené pred nahrievaním; Samocentrovacie vodiace lišty; Výber stupňa opečenia; Zvukové upozornenie; Široké štrbiny; Iné
nb: Brødristerfunksjoner: Automatisk avstenging; Bagel-funksjon; Bruningskontroll; Avbryt-knapp; Oppbevaring av ledning; Nedtellingstimer; Avrimingsfunksjon; Digitalt display; Ekstra løftespak; Høyløftsvogn; Opplyste knapper; Hold varm; Løft og se; Varm på nytt-funksjon; Avtakbar smulebrett; Sikkerhetsvegger med kjølig berøring; Selvsentrerende guider; Skyggevelger; Lydvarsel; Brede spor; Annet
ja: トースターの機能: 自動シャットオフ; ベーグル機能; 色付き制御; キャンセルボタン; コード収納; カウントダウンタイマー; 解凍焼き; デジタルディスプレイ; エクストラリフトレバー; ポップアップ式; 光るボタン; 保温; リフト＆ルック; 再加熱機能; 取り外し可能パンくずトレイ; 安全なクールタッチウォール; セルフセンタリングガイド; シェードセレクター; サウンド通知; ワイドスロット; その他
es: Características de la tostadora: Apagado automático; Función de bagel; Control del tostado; Botón Cancelar; Almacenamiento de cables; Temporizador de cuenta regresiva; Función de descongelación; Pantalla digital; Palanca de elevación adicional; Carro de gran elevación; Botón iluminado; Mantener caliente; Levanta y mira; Función de recalentamiento; Bandeja recogemigas extraíble; Paredes de seguridad frías al tacto; Guías autocentrantes; Selector de tonos; Notificación de sonido; Ranuras anchas; Otros
vi: Tính năng của máy nướng bánh mì: Tự động tắt; Chế độ nướng bánh mì vòng; Kiểm soát độ vàng giòn; Nút hủy; Ngăn cất dây điện; Đồng hồ đếm ngược; Chức năng rã đông; Màn hình hiển thị kỹ thuật số; Cần gạt nâng thêm; Trục nâng cao; Nút có đèn nền; Giữ ấm; Nâng lên để kiểm tra; Chức năng hâm nóng; Khay hứng vụn bánh có thể tháo rời; Thành máy cách nhiệt an toàn; Bộ phận tự căn giữa bánh; Bộ chọn mức độ nướng; Thông báo bằng âm thanh; Khe nướng rộng; Khác
fi: Leivänpaahtimen ominaisuudet: Automaattinen virrankatkaisu; Rinkelitoiminto; Ruskistumisen hallinta; Peruuta-painike; Johdon säilytys; Ajastin; Sulatustoiminto; Digitaalinen näyttö; Lisänostovipu; Korkealle nostettava vaunu; Valaistut painikkeet; Lämpimänä pitäminen; Nosta ja katso; Uudelleenlämmitystoiminto; Irrotettava murualusta; Turvallisesti kosketukselle viileät seinät; Itsekeskittyvät ohjaimet; Sävynvalitsin; Ääni-ilmoitus; Leveät aukot; Muu
pt-PT: Características da torradeira: Desligamento automático; Função Bagel; Controlo de torragem; Botão de cancelar; Armazenamento de cabos; Temporizador de contagem decrescente; Função descongelar; Visor digital; Alavanca de elevação extra; Carro de elevação alta; Botões iluminados; Manter quente; Elevar e olhar; Função de reaquecimento; Tabuleiro de migalhas amovível; Paredes com toque frio de segurança; Guias autocentrantes; Seletor de tonalidade; Notificação sonora; Fendas largas; Outro